臺灣士林地方法院刑事裁定
111年度單禁沒字第285號
聲  請  人  臺灣士林地方檢察署檢察官
被      告  蔡智傑


                    
上列聲請人因被告違反毒品危害防制條例案件，聲請宣告沒收（
111年度聲沒字第249號、111年度毒偵緝字第93、94號），本院
裁定如下：
    主  文
扣案如附表所示之物，均沒收銷燬之。
    理  由
一、聲請意旨略以：被告蔡智傑違反毒品危害防制條例案件，經
    送觀察、勒戒後，認無繼續施用毒品之傾向，業經聲請人於
    民國111年2月13日以111年度毒偵緝字第93、94號為不起訴
    處分確定，因被告為警查獲之第一級毒品海洛因1包（毛重0
    .496公克、淨重0.319公克）、含有第一級毒品海洛因成分
    之殘渣袋1只、含有嗎啡成分之注射針筒1支、第一級毒品海
    洛因2包（總淨重0.56公克）均屬違禁物，爰依刑法第38條
    第1項、第40條第2項（聲請書誤載為「刑法第38條第1項第1
    款、第2項、第40條但書」，應予更正）及毒品危害防制條
    例第18條第1項前段規定，聲請宣告沒收銷燬等情。
二、按查獲之第一、二級毒品及專供製造或施用第一、二級毒品
    之器具，不問屬於犯罪行為人與否，均沒收銷燬之，毒品危
    害防制條例第18條第1項前段定有明文。又違禁物或專科沒
    收之物得單獨宣告沒收，刑法第40條第2項亦有明定。
三、經查：
（一）被告於109年7年6月下午，在位於新北市○○區○○路0段00巷
      0○0號2樓住處，以將第一級毒品海洛因置放於注射針筒內
      摻水注射之方式，施用第一級毒品，嗣其於同年月7日凌
      晨2時41分許，行經臺北市○○區○○○路0段000號前，因形跡
      可疑為警盤查，主動將附表編號1至3所示之物交警查扣，
      並同意警方採集尿液檢體；另其於109年8月18日下午5時
      許，在位於新北市○○區○○路0段00巷0○0號住處，以將第一
      級毒品海洛因置放於注射針筒內摻水注射之方式，施用第
      一級毒品，嗣其於同日晚間10時50分許，行經新北市○○區
      ○○街00號前，因形跡可疑為警盤查，經警當場查扣附表編
      號4所示之物，並同意警方採集尿液檢體；而其於上開時
      間為警採集之尿液檢體經送驗後，均呈海洛因代謝物嗎啡
      、可待因陽性反應等情，業經被告於警詢及偵查時坦認無
      誤【見臺灣士林地方檢察署109年度毒偵字第1273號卷（
      下稱毒偵1273卷）第15頁至第18頁、第95頁至第97頁、臺
      灣新北地方檢察署109年度毒偵字第5915號卷（下稱毒偵5
      915卷）第8頁至第9頁、第44頁正、反面】，復有自願受
      搜索同意書、臺北市政府警察局大同分局、中和分局南勢
      派出所搜索扣押筆錄、扣押物品目錄表、勘察採證同意書
      、臺北市政府警察局偵辦毒品案件尿液檢體委驗單、台灣
      尖端先進生技醫藥股份有限公司109年7月21日出具之濫用
      藥物檢驗報告、新北市政府警察局受採集尿液檢體人姓名
      及檢體編號對照表、台灣檢驗科技股份有限公司109年9月
      8日出具之濫用藥物檢驗報告在卷可稽（見毒偵1273卷第5
      3頁至第59頁、第79頁、第137頁、第141頁、毒偵5915卷
      第10頁至第12頁、第22頁、第23頁、第60頁）。又被告因
      前述109年7月6日所為施用第一級毒品案件，經依本院110
      年度毒聲字第221號裁定執行觀察、勒戒後，認無繼續施
      用毒品之傾向，於111年2月11日執行完畢接續執行另案徒
      刑，且其於109年8月18日所為前述施用第一級毒品行為，
      為該次觀察、勒戒效力所及，聲請人遂以111年度毒偵緝
      字第93、94號就被告所為上開2次施用第一級毒品犯行為
      不起訴處分等情，此有本院裁定、不起訴處分書、臺灣高
      等法院被告前案紀錄表在卷可稽，堪以認定。
（二）被告於109年7月7日經警查扣如附表編號2所示殘渣袋經乙
      醇沖洗，與附表編號1所示白色粉末1包（淨重0.319公克
      ，其中0.0311公克經鑑定用罄，驗餘淨重0.2879公克）均
      檢出第一級毒品海洛因成分，附表編號3所示注射針筒經
      乙醇沖洗，經檢出第一級毒品嗎啡成分；而被告於109年8
      月18日經警查扣如附表編號4所示米白色粉末2包（即鑑定
      書所載編號1、2扣案物；淨重合計0.56公克，驗餘淨重合
      計0.55公克），亦檢出第一級毒品海洛因成分，此有交通
      部民用航空局航空醫務中心109年7月21日航藥鑑字第0000
      000號毒品鑑定書、法務部調查局濫用藥物實驗室109年9
      月17日調科壹字第10923016010號鑑定書在卷可佐（見毒
      偵1273卷第145頁至第146頁、毒偵5915卷第45頁），且附
      表編號1、4所示扣案海洛因之包裝袋與編號2、3所示扣案
      殘渣袋、注射針筒均留有毒品殘渣，難以完全析離，應視
      同毒品，與附表編號1、4所示扣案海洛因均屬違禁物無誤
      。又被告於警詢及偵查時，陳稱附表編號1、4所示海洛因
      係其於前開時、地為警查獲前施用所餘，附表編號2、3所
      示扣案物為其施用海洛因所用之物等情（見毒偵1273卷第
      16頁、第97頁、毒偵5915卷第44頁反面），足認附表所示
      扣案物與被告前述施用第一級毒品犯行具有關聯性，是聲
      請人就該等扣案物聲請宣告沒收銷燬，為有理由，應予准
      許；至於鑑定用罄部分，因已滅失，自毋庸為沒收銷燬之
      諭知，附此敘明。
四、依刑事訴訟法第455條之36第2項，毒品危害防制條例第18條
    第1項前段，刑法第40條第2項，裁定如主文。
中　　華　　民　　國　　111 　年　　8 　　月　　4 　　日
　　　　　　　　　刑事第一庭法　官  邰婉玲
以上正本證明與原本無異。
對於本件裁定如有不服，應於送達後5日內，向本院提出抗告書
狀，敘述抗告之理由，抗告於臺灣高等法院。
因疫情而遲誤不變期間，得向法院聲請回復原狀。
  　　　　　　　　　　　　　書記官　劉致芬
中　　華　　民　　國　　111 　年　　8 　　月　　4 　　日
【附表】
編號 扣案物 查獲日期 1 第一級毒品海洛因（驗餘淨重零點貳捌柒玖公克，含包裝袋壹只）。 109年7月7日 2 內含第一級毒品海洛因之殘渣袋壹只。 109年7月7日 3 內含第一級毒品嗎啡之注射針筒壹支。 109年7月7日 4 第一級毒品海洛因（驗餘淨重零點伍伍公克，含包裝袋貳只）。 109年8月18日